臺灣高雄地方法院刑事裁定
111年度單聲沒字第8號
聲  請  人  臺灣高雄地方檢察署檢察官
被      告  郭怡德



上列聲請人因被告違反商標法案件，聲請宣告沒收（111年度執
聲字第58號），本院裁定如下：
    主  文
扣案如附表編號1至2所示之物沒收。
其餘聲請駁回。
    理  由
一、聲請意旨略以：被告郭怡德前因違反商標法案件，經檢察官
    為緩起訴處分確定，惟扣案如附表所示之物，分為侵害商標
    權之物品及犯罪所得，爰依刑法第40條第2 項及商標法第98
    條規定，聲請單獨宣告沒收等語。
二、按「違禁物或專科沒收之物得單獨宣告沒收」、「侵害商標
    權、證明標章權或團體商標權之物品或文書，不問屬於犯罪
    行為人與否，沒收之」，刑法第40條第2 項及商標法第98條
    分別定有明文。而違反商標法之物品，係屬刑法第40條第2
    項所稱專科沒收之物，得單獨宣告沒收，且商標法第98條、
    刑法第40條第2 項規定，係採義務沒收主義，應優先於採職
    權沒收主義之刑事訴訟法第259 條之1 而適用。次按「犯罪
    所得，屬於犯罪行為人者，沒收之」、「檢察官依第253 條
    或第253 條之1 為不起訴或緩起訴之處分者，對刑法第38條
    第2 項、第3 項之物及第38條之1 第1 項、第2 項之犯罪所
    得，得單獨聲請法院宣告沒收」，刑法第38條之1 第1 項前
    段及刑事訴訟法第259 條之1 亦有明定。
三、經查：
　㈠被告前因違反商標法案件，經臺灣高雄地方檢察署檢察官以1
    09 年度偵字第23414號為緩起訴處分確定，且緩起訴處分期
    滿未經撤銷等情，有上開緩起訴處分書、執行緩起訴處分命
    令通知書及報告書附卷可憑。又前開案件扣得如附表編號1
    所示之帽子1件，經鑑定結果確係仿冒德商保時捷股份有限
    公司商標之物品，有薈萃商標有限公司出具之鑑定意見書1
    份（見警卷第13頁）在卷可稽，堪認前開扣案物確屬侵害商
    標權之物品，依商標法第98條之規定，不問屬於犯罪行為人
    與否皆應沒收之。聲請人此部分聲請沒收，洵屬有據，應予
    准許。
　㈡扣案如附表編號2所示現金新臺幣（下同）350元，係被告因
    員警基於蒐證目的而販賣仿冒商標商品所獲之犯罪所得，業
    據其於警詢時供承在卷（見警卷第5至7頁），並將該等款項
    交警扣押，有屏東縣政府警察局里港分局扣押筆錄、扣押物
    品目錄表及臺灣高雄地方檢察署扣押物品清單各1 份（見警
    卷第19至27頁、偵卷第33頁）附卷可憑。是該筆扣案現金35
    0元，應依刑法第38條之1第1項前段規定宣告沒收（依刑法
    第38條之3 規定意旨，仍不影響權利人原來可以主張之權利
    ）。聲請人此部分聲請沒收，亦屬有據，應予准許。　　
　㈢被告於警詢時固供承其因販售仿冒商標商品而取得犯罪所得2
    ,5000元等語，並主動交出上開金額供警查扣（即附表編號3
    ）。惟本件犯罪事實，檢察官僅論以意圖販賣而於網路陳列
    侵害商標權商品罪，而非成立非法於網路販賣侵害商標權商
    品罪，是難認被告於本件有因販賣侵害商標權商品而有犯罪
    所得，聲請人復未就此有所主張或舉證。從而，被告為警所
    扣得之現金2,5000元，自無從為沒收之諭知。是聲請人此部
    分聲請於法即有未合，應予駁回。　　　　　　
據上論斷，應依刑事訴訟法第455 條之36第1項前段、第2 項、
第259 條之1，商標法第98條，刑法第38條之1 第1 項前段、第4
0條第2 項，裁定如主文。　　
中　　華　　民　　國　　111 　年　　4 　　月　　8 　　日
                  刑事第八庭  法　官  林英奇
以上正本證明與原本無異。
如不服本裁定，應於收受送達後5 日內向本院提出抗告狀。
中　　華　　民　　國　　111 　年　　4 　　月　　8 　　日
                              書記官  林水木
附表：
編號 扣案商品名稱 數量 1 仿冒德商保時捷股份有限公司porsche商標圖樣之帽子 1 件( 員警蒐證購得) 2 現金 （新臺幣） 350元 3 現金 （新臺幣） 25,000元 

得抗告。